【裁判字號】    98,消債清,7
【裁判日期】    980619
【裁判案由】    聲請清算程序
【裁判全文】
臺灣彰化地方法院民事裁定             98年度消債清字第7號
聲  請  人
即債務人    甲○○
代  理  人  林永山律師
上列當事人因消費者債務清理事件聲請清算，本院裁定如下：
    主  文
債務人甲○○自中華民國98年6月19日17時起開始清算程序。
    理  由
一、按法院開始清算程序之裁定，應載明其年、月、日、時，並
    即時發生效力，消費者債務清理條例第83條第1 項定有明文
    。
二、本件債務人主張：其共積欠債務新台幣（下同）3,460,309
    元，有不能清償債務情事，前已提出債權人清冊，以書面向
    最大債權金融機構請求共同協商債務清償方案，雖於民國（
    下同）95年10月間成立協商方案，惟協商成立後，因96年9
    月間住家遭遇火災，又逢經濟不景氣，配偶生意收入銳減，
    無法靠其收入挹注清償協商額度，現靠租地耕種維生，致其
    有不可歸責之事由，致履行前開協商方案有重大困難，又未
    經法院裁定開始更生程序或許可和解或宣告破產，爰向本院
    聲請清算等語。經查：債務人所主張之上開事實，業據提出
    債務人所得收入及財產清單、配偶財產清單、受扶養人財產
    清單、小規模營業聲請人損益表、金融及非金融機構債權人
    清單、生活必要支出清單、財產增減變動表、債務清理條例
    前置協商專用債權人清冊、無擔保債務還款計劃及協議書、
    戶籍謄本、二林鎮農會貸款說明書、生活及扶養費支出清單
    、三商人壽及三商美邦人壽投保清單、金融開戶之存摺影本
    、家族系統表、信用卡消費明細表等為證，且經本院依職權
    透過電子閘門查詢聲請人投保薪資額度，稅務電子閘門查詢
    聲請人財產所得，向彰化線二林鎮農會函查聲請人借款資料
    ，向安泰商業銀行股份有限公司、陽信商業銀行函查聲請人
    協商案成立後繳款情形，向荷商荷蘭銀行股份有限公司台北
    分公司、陽信銀行、聯邦商業銀行股份有限公司、友邦國際
    信用卡股份有限公司、台灣美國運通國際股份有限公司、聯
    邦商業銀行股份有限公司、遠東國際商業銀行股份有限公司
    、台新國際商業銀行、國泰世華銀行股份有限公司、台北富
    邦商業銀行股份有限公司、大眾商業銀行股份有限公司函問
    聲請人消費情形，並於98年4 月27日訊問聲請人相關聲請事
    項等情屬實，有調閱、函查料及訊問筆錄在卷可考，此外，
    本件又查無債務人有消費者債務清理條例第6 條第3 項、第
    8 條或第82條第2 項所定駁回清算聲請之事由存在，則債務
    人聲請清算，應屬有據，爰裁定如主文。
中    華    民    國    98    年    6     月    19    日
              民事第二庭    法      官  李言孫
上為正本係照原本作成。
本裁定不得抗告。
本裁定業於98年6月19日下午5時公告。
中    華    民    國    98    年    6     月    19    日
                            書  記  官  施惠


司法院資訊處製作；財團法人民間司法改革基金會備份。
